# Lineare Regression {#sec-linreg}

In diesem Kapitel werden wir uns eingehend mit dem einfachsten Modell für das Regressionsproblem auseinander setzen, nämlich dem linearen Regressionsmodell. Liegt ein Regressionsproblem vor, dann macht es in der Praxis fast immer Sinn mit diesem Modell zu starten und dann die Komplexität nach Bedarf zu erhöhen.

## ML-Modelle im Allgemeinen

Wie bereits in @sec-intro gesehen, geht es beim Regressionsproblem darum, eine stetige Variable $y_i \in \mathbb{R}$ möglichst optimal vorherzusagen. Dazu verwenden wir eine oder mehrere Input-Variablen, welche wir kompakt als Vektor $\mathbf{x}_i$ schreiben.

Das Problem ist nur sinnvoll lösbar, falls es tatsächlich einen Zusammenhang zwischen den Input-Variablen $\mathbf{x}_i$ und dem Output $y_i$ gibt, wenn wir also aus $\mathbf{x}_i$ etwas über $y_i$ lernen können. Wir nehmen ganz allgemein an, dass der Zusammenhang zwischen dem Output $y_i$ und den Input-Variablen $\mathbf{x}_i$ mathematisch wie folgt ausgedrückt werden kann [@islr, Kapitel 2]:

$$
y_i = f(\mathbf{x}_i) + \epsilon
$$

* Die Funktion $f(\mathbf{x}_i)$ bezeichnet die **systematische Information**, die wir aus $\mathbf{x}_i$ im Hinblick auf $y_i$ lernen können. Oder in anderen Worten: $f$ mappt die Input-Werte $\mathbf{x}_i$ auf die Output-Werte $y_i$.
* $\epsilon$ ist ein Fehlerterm, der die Differenz zwischen $y_i$ und $f(\mathbf{x}_i)$ abbildet,^[$\epsilon = y_i - f(\mathbf{x}_i)$] also den **nicht-lernbaren** (unsystematischen) **Teil**. Der Fehlerterm beinhaltet einerseits den Effekt von Variablen, die uns nicht zur Verfügung stehen, aber einen Einfluss auf den Output $y_i$ haben und andererseits nicht-messbare Variation in $y_i$, oft auch einfach *Noise* genannt. Grob gesagt: alles nicht-messbare. Auch wichtig zu sehen: der Fehler ist **additiv**, wir addieren ihn zum lernbaren Teil hinzu.

Der Output $y_i$ ergibt sich also aus der Addition des systematischen Teils $f(\mathbf{x}_i)$ sowie des Fehlerterms $\epsilon$.

::: {.callout-note}
## Ziel des Machine Learnings
Ziel des Machine Learnings ist es, eine Funktion $\hat{f}(\mathbf{x}_i)$ zu trainieren (schätzen), die der wahren aber unbekannten Funktion $f(\mathbf{x}_i)$ so nahe wie möglich kommt. Im (unrealistischen) Idealfall ist unser trainiertes Modell gleich der wahren Funktion, also $\hat{f}(\mathbf{x}_i) = f(\mathbf{x}_i)$ und wir haben die systematische Information perfekt gelernt.

Sobald wir $\hat{f}(\mathbf{x}_i)$ trainiert haben, können wir damit Vorhersagen machen, denn die Vorhersage für eine neue Beobachtung $\mathbf{x}_0$ ist nichts anderes als der Wert der trainierten Funktion an diesem Punkt, also $\hat{y}_0 = \hat{f}(\mathbf{x}_0)$.

Jedes ML-Modell, das wir uns in diesem Buch anschauen werden, kann als eine mathematische Funktion $\hat{f}(\mathbf{x}_i)$ der Input-Variablen $\mathbf{x}_i$ aufgeschrieben werden.
:::

## Das Modell (ausgeschrieben)

Nun wollen wir uns konkret mit dem **linearen Regressionsmodell** befassen. Das bedeutet nun nichts anderes, als dass wir die allgemein geschriebene Funktion $f(\mathbf{x}_i)$ durch eine konkrete mathematische Funktion ersetzen. Im Machine Learning ist das der erste wichtige Schritt, nämlich die Modellwahl (engl. *Model Selection*). Das Modell kann wie folgt geschrieben werden:

$$
f(\mathbf{x}_i) = w_0 + w_1 \cdot x_{i1} + w_2 \cdot x_{i2} + \ldots + w_p \cdot x_{ip}
$$
Wir verzichten hier bewusst darauf, den Hut für $f$ zu schreiben, da es sich lediglich um eine allgemein gültige Funktion handelt und noch nichts geschätzt bzw. trainiert wurde. Dieses Modell bzw. diese Funktion hat sogenannte **Parameter**, die es zu schätzen gilt. Es handelt sich also auch hier um ein parametrisches Modell. Hier sind dies die Parameter $w_0,\; w_1,\; \ldots,\; w_p$. Wegen der Konstante $w_0$ haben wir immer einen Parameter mehr als es Input-Variablen hat, also $p+1$ Parameter.

Diese Parameter sind die Schlüsselzutat in einem ML-Modell. Wir wollen sie **optimieren**, so dass die trainierte Funktion $\hat{f}(\mathbf{x}_i)$ der wahren Funktion $f(\mathbf{x}_i)$ möglichst nahe kommt und die beobachteten Daten möglichst gut beschreibt.

Wir schauen uns in diesem Kapitel ein ganz einfaches Beispiel mit nur einer Input-Variable $x_i$ an, so dass der Zusammenhang zwischen dem Output $y_i$ und dem Input $x_i$ in 2D dargestellt werden kann. In diesem Zusammenhang spricht man vom **einfachen linearen Regressionsmodell**. Ausserdem haben wir nur vier Beobachtungen, welche in folgender Abbildung in einem Streudiagramm dargestellt werden:

```{r simple-reg, echo=FALSE, fig.show = 'hold', fig.cap='Einfaches Regressionsbeispiel. Die vier Beobachtungen werden in einem Streudiagramm dargestellt. Auf der x-Achse ist der Wert der Input-Variable und auf der y-Achse der Wert der Output-Variable ablesbar.', out.width='60%', fig.asp=1, fig.align='center', fig.alt='Einfaches Regressionsbeispiel.'}
library(latex2exp)
# Data points
x <- c(-4.1, -0.5, 1.4, 4.4)
y <- c(3.5, 1.95, -2.5, -2.05)
# Specify the outer margins (in margin lines)
# - bottom, left, top, right
par(oma = c(0.5, 0.5, 0.5, 0.5))
# Inner margins
par(mar = c(4, 4, 0.5, 0.5), pty = "s")
# Scatterplot
plot(1, 1,
     axes = F, ylim = c(-6, 6), xlim = c(-6, 6),
     xlab = TeX(r'($x_i$)'), ylab = TeX(r'($y_i$)'),
     type = "n", xaxs = "i", yaxs = "i",
     cex = 2, cex.lab = 2, cex.axis = 2)
# Box
box(lwd = 1)
# Custom axes
axis(side = 1, at = seq(-6, 6, 2), labels = seq(-6, 6, 2), cex.axis = 1.5)
axis(side = 2, at = seq(-6, 6, 2), labels = seq(-6, 6, 2), cex.axis = 1.5)
# Lines through origin
abline(h = 0, lty = 1, lwd = 1, col = "grey"); abline(v = 0, lty = 1, lwd = 1, col = "grey")
# Add data points
points(x, y, pch = 16, cex = 2, col = rgb(0, 0, 1, 0.4))
# Add data points as text next to points
text(x, y, labels = paste0("(", x, ", ", y, ")"), pos = 1, col = "blue", cex = 1.2)
```

Obwohl obige Abbildung ähnlich aussieht wie die Abbildungen zum Perceptron, gibt es hier einen bedeutenden Unterschied. Auf der y-Achse des Streudiagramm wird der Outputwert der Beobachtungen dargestellt, während auf der x-Achse der Input-Wert angezeigt wird. Es wird nun darum gehen, eine **Gerade** zu finden, welche die Daten bestmöglich repräsentiert.

## Das Modell (kompakt)

Sie haben oben gesehen, dass es ziemlich umständlich sein kann, das lineare Regressionsmodell aufzuschreiben, insbesondere wenn wir viele Input-Variablen haben. Mithilfe von **Vektoren und Matrizen** können wir das Modell viel kompakter aufschreiben.

Wir haben in @sec-intro bereits gesehen, dass die Input-Variablen für eine Beobachtung $i$ als Spaltenvektor geschrieben werden können. Wir modifizieren diesen Spaltenvektor in einem ersten Schritt, indem wir an erster Stelle eine 1 einfügen,^[So müssen wir die Konstante $w_0$ nicht separat aufschreiben.] also:

$$\mathbf{x}_i=\begin{pmatrix} 1\\ x_{i1} \\ x_{i2} \\ \vdots \\ x_{ip} \end{pmatrix}$$

Nun stecken wir die Parameter des Modells ebenfalls in einen Spaltenvektor:

$$\mathbf{w}=\begin{pmatrix} w_0 \\ w_1 \\ w_2 \\ \vdots \\ w_p \end{pmatrix}$$

Wie bereits für das Perceptron gesehen, können wir das lineare Regressionsmodell (für die Beobachtung $i$) als **Skalarprodukt** dieser beiden Vektoren aufschreiben:

\begin{align}
f(\mathbf{x}_i) &= \mathbf{w}' \mathbf{x_i}\\ 
&= \begin{pmatrix} w_0 & w_1 & w_2 & \dots & w_p \end{pmatrix} \begin{pmatrix} 1\\ x_{i1} \\ x_{i2} \\ \vdots \\ x_{ip} \end{pmatrix}\\
&= w_0 \cdot 1 + w_1 \cdot x_{i1} + w_2 \cdot x_{i2} + \dots + w_p \cdot x_{ip}
\end{align}

#### Frage {.unnumbered}

Doch Moment mal, das lineare Regressionsmodell sieht ja genau gleich wie ein Perceptron aus. Wie unterscheiden sich die beiden Modelle im Hinblick darauf, was mit $\mathbf{w}' \mathbf{x_i}$ gemacht wird?

::: {.callout-tip collapse="true"}
## Lösung

Grundsätzlich gilt: das Perceptron ist ein Klassifikationsmodell, während das lineare Regressionsmodell zur Lösung von Regressionsproblemen dient.

Beim Perceptron haben wir $\mathbf{w}' \mathbf{x_i}$ verglichen mit dem Schwellenwert 0, um zu entscheiden, ob wir eine Beobachtung der Kategorie -1 oder +1 zuweisen.

Hier, beim linearen Regressionsmodell, soll $\mathbf{w}' \mathbf{x_i}$ den stetigen (numerischen) Outputwert $y_i$ möglichst gut abbilden.
:::

Die Form $\mathbf{w}' \mathbf{x_i}$ ist schon ziemlich kompakt, aber es geht noch besser. Wir können nämlich das Modell gleich für alle $n$ Beobachtungen (und nicht nur für die $i$-te Beobachtung) aufschreiben. Dazu müssen wir die Input-Variablen für jede Beobachtung $i$ in einer Matrix anordnen:

$$
\mathbf{X} = \begin{pmatrix}
1 & x_{11} & x_{12} & \cdots & x_{1p}\\ 
1 & x_{21} & x_{22} & \cdots & x_{2p}\\
\vdots & \cdots & \cdots & \ddots & \vdots\\
1 & x_{n1} & x_{n2} & \cdots & x_{np}\\
\end{pmatrix}
$$

Die Matrix $\mathbf{X}$ wird typischerweise **Design Matrix** genannt. Die erste Zeile enthält die Input-Variablen für die erste Beobachtung, die zweite Zeile die Input-Variablen für die zweite Beobachtung, usw. Nun können wir das Modell mithilfe einer Multiplikation zwischen der Design Matrix $\mathbf{X}$ und dem Spaltenvektor $\mathbf{w}$ in einem Schritt für alle Beobachtungen aufschreiben:

\begin{align}
f(\mathbf{X}) &= \mathbf{X}\mathbf{w}\\
&= \begin{pmatrix}
1 & x_{11} & x_{12} & \cdots & x_{1p}\\ 
1 & x_{21} & x_{22} & \cdots & x_{2p}\\
\vdots & \cdots & \cdots & \ddots & \vdots\\
1 & x_{n1} & x_{n2} & \cdots & x_{np}\\
\end{pmatrix}\begin{pmatrix} w_0 \\ w_1 \\ w_2 \\ \dots \\ w_p \end{pmatrix}\\
&= \begin{pmatrix} 
w_0 \cdot 1 + w_1 \cdot x_{11} + w_2 \cdot x_{12} + \dots + w_p \cdot x_{1p} \\
w_0 \cdot 1 + w_1 \cdot x_{21} + w_2 \cdot x_{22} + \dots + w_p \cdot x_{2p} \\ 
\cdots \\ 
w_0 \cdot 1 + w_1 \cdot x_{n1} + w_2 \cdot x_{n2} + \dots + w_p \cdot x_{np}\end{pmatrix}
\end{align}

Überprüfen wir doch noch kurz die Dimensionen von obigem Matrix-Vektor Produkt. Die Matrix $\mathbf{X}$ hat $n$ Zeilen und $p+1$ Spalten und darum eine Dimensionalität von $n \times (p+1)$. Der Spaltenvektor $\mathbf{w}$ hat Dimensionalität $(p+1) \times 1$. Das Matrix-Vektor Produkt hat dementsprechend eine Dimensionalität von $n \times 1$, genau was wir erwarten würden, nämlich einen Vektor mit den Vorhersagen für alle $n$ Beobachtungen.

::: {.callout-caution collapse="true"}
## Matrixprodukt

Blabla...
:::

Für unser einfaches Beispiel kann das Modell wie folgt in Matrixform geschrieben werden:

\begin{align}
f(\mathbf{X}) &= \mathbf{X}\mathbf{w}\\
&= \begin{pmatrix}
1 & -4.1 \\ 
1 & -0.5 \\
1 & 1.4 \\
1 & 4.4 \\
\end{pmatrix}\begin{pmatrix} w_0 \\ w_1 \end{pmatrix}\\
&= \begin{pmatrix} 
w_0 \cdot 1 - w_1 \cdot 4.1 \\
w_0 \cdot 1 - w_1 \cdot 0.5 \\ 
w_0 \cdot 1 + w_1 \cdot 1.4 \\ 
w_0 \cdot 1 + w_1 \cdot 4.4 \end{pmatrix}
\end{align}

Warum wir all das tun, werden wir weiter unten sehen. Es wird unser Leben viel einfacher machen! Versuchen Sie diesen Abschnitt hier gut zu verstehen, so dass Sie sobald wie möglich mit der Matrixschreibweise von Modellen vertraut sind.

## Modelltraining

Wir werden uns hier anschauen, dass für das Training (oft auch *Fitting* genannt) des linearen Regressionsmodells **zwei verschiedene Perspektiven** eingenommen werden können, welche am Schluss beide zum selben Resultat führen.

### Perspektive 1: Funktionsoptimierung

In der ersten Perspektive behandeln wir das Modelltraining als Optimierungsproblem. Wir wollen nämlich eine sogenannte **Kostenfunktion** (engl. *Loss Function*) aufstellen, die es danach zu minimieren gilt. Sie werden gleich sehen, dass die Kostenfunktion für das lineare Regressionsmodell von den Modellparameter $w_0,w_1,\dots,w_p$ abhängt. Das Ziel wird also sein, die optimalen Werte für die Modellparameter zu finden, so dass die Kostenfunktion so klein wie möglich ist.

Doch wie sieht denn nun diese Kostenfunktion für das lineare Regressionsmodell konkret aus? Wir werden uns hier der Einfachheit halber nur ein **einfaches lineares Regressionsmodell** mit nur einer Input-Variable $x_i$ anschauen (wie in unserem einfachen Beispiel). Die Kostenfunktion sieht in diesem Fall so aus:

$$
J(\hat{w}_0,\hat{w}_1) = \frac{1}{2n} \sum_{i=1}^{n} \left(y_i - \hat{f}(x_i) \right)^2
$$

Sie sehen, dass die Kostenfunktion $J(\hat{w}_0,\hat{w}_1)$ eine Funktion der beiden (trainierten) Modellparameter ist. Vielleicht wundern Sie sich nun, wie diese Kostenfunktion von den Modellparameter abhängt, da diese in obiger Formel ja gar nicht direkt ersichtlich sind. Schreiben wir die Kostenfunktion doch mal etwas um:

\begin{align}
J(\hat{w}_0, \hat{w}_1) &= \frac{1}{2n} \sum_{i=1}^{n} \left(y_i - \hat{f}(x_i) \right)^2 \\
&= \frac{1}{2n} \sum_{i=1}^{n} \left(y_i - (\hat{w}_0 + \hat{w}_1 \cdot x_i) \right)^2 \\
&= \frac{1}{2n} \sum_{i=1}^{n} \left(y_i - \hat{w}_0 - \hat{w}_1 \cdot x_i \right)^2 \\
\end{align}

Nun ist offensichtlich, wie die Kostenfunktion $J$ von den Modellparameter $\hat{w}_0$ und $\hat{w}_1$ abhängt. Im ML gibt es nun viele verschiedene Arten, wie man für die beiden Modellparameter die optimalen Werte findet. Hier ist die Lösung zum Glück einfach, denn es gibt eine sogenannte **analytische Lösung**, d.h. es ist möglich für $\hat{w}_0$ und $\hat{w}_1$ je eine Formel zu finden, die uns erlaubt die optimalen Parameterwerte direkt auszurechnen. Die Herleitung dieser Formeln ist nicht besonders schwierig, denn wir wenden nämlich ein altbekanntes Prinzip aus der **Differenzialrechnung** an: wir berechnen die erste Ableitung der Funktion nach den Modellparameter, setzen sie gleich Null und lösen nach dem Parameter auf.

Im folgenden Matheteil sehen Sie, wie wir die Formeln für die Berechnung der optimalen Parameterwerte des einfachen linearen Regressionsmodells herleiten können. Diese Methode wird **Kleinstquadratemethode** (engl. *Least Squares*) genannt, weil die optimalen Parameter die Summe über die **quadrierten** Differenzen zwischen $y_i$ und den Vorhersagen $\hat{f}(x_i)$ minimieren.

::: {.callout-caution collapse="true"}
## Kleinstquadratemethode

Wir leiten zuerst die Formel für $\hat{w}_0$ her:

\begin{align}
\frac{\partial J(\hat{w}_0, \hat{w}_1)}{\partial \hat{w}_0} &= \frac{1}{2n} \sum_{i=1}^{n} 2 \cdot \left(y_i - \hat{w}_0 - \hat{w}_1 \cdot x_i \right) \cdot (-1) \\
&= -\frac{1}{n} \sum_{i=1}^{n} \left(y_i - \hat{w}_0 - \hat{w}_1 \cdot x_i \right) \\
&= -\frac{1}{n} \sum_{i=1}^{n} y_i +  \frac{1}{n} \sum_{i=1}^{n} \hat{w}_0 + \frac{1}{n} \sum_{i=1}^{n} \hat{w}_1 \cdot x_i \\
&= -\bar{y} + \frac{1}{n} \cdot n \cdot \hat{w}_0 + \hat{w}_1 \cdot \bar{x} \\
&= -\bar{y} + \hat{w}_0 + \hat{w}_1 \cdot \bar{x}
\end{align}

Nun setzten wir die Ableitung gleich Null und lösen nach $\hat{w}_0$ auf:

\begin{align}
-\bar{y} + \hat{w}_0 + \hat{w}_1 \cdot \bar{x} &= 0 \\
\hat{w}_0 &= \bar{y} - \hat{w}_1 \cdot \bar{x}
\end{align}

Wir sehen, dass die Lösung für $\hat{w}_0$ von den beiden Mittelwerten $\bar{y}$ und $\bar{x}$ sowie von $\hat{w}_1$ abhängt. Suchen wir nun also in einem zweiten Schritt die Lösung für $\hat{w}_1$:

\begin{align}
\frac{\partial J(\hat{w}_0, \hat{w}_1)}{\partial \hat{w}_1} &= \frac{1}{2n} \sum_{i=1}^{n} 2 \cdot \left(y_i - \hat{w}_0 - \hat{w}_1 \cdot x_i \right) \cdot (-x_i) \\
&= -\frac{1}{n} \sum_{i=1}^{n} \left(y_i \cdot x_i - \hat{w}_0 \cdot x_i - \hat{w}_1 \cdot x_i^2 \right) \\
&= -\frac{1}{n} \sum_{i=1}^{n} y_i \cdot x_i + \hat{w}_0 \cdot \frac{1}{n} \sum_{i=1}^{n} x_i + \hat{w}_1 \cdot \frac{1}{n} \sum_{i=1}^{n} x_i^2 \\
&= -\frac{1}{n} \sum_{i=1}^{n} y_i \cdot x_i + \hat{w}_0 \cdot \bar{x} + \hat{w}_1 \cdot \frac{1}{n} \sum_{i=1}^{n} x_i^2 \\
\end{align}

Nun können wir wiederum die Ableitung gleich Null setzen und für $\hat{w}_0$ setzen wir unsere Lösung von oben ein. Danach lösen wir nach $\hat{w}_1$ auf:

\begin{align}
-\frac{1}{n} \sum_{i=1}^{n} y_i \cdot x_i + \hat{w}_0 \cdot \bar{x} + \hat{w}_1 \cdot \frac{1}{n} \sum_{i=1}^{n} x_i^2 &= 0 \\
(\bar{y} - \hat{w}_1 \cdot \bar{x}) \cdot \bar{x} + \hat{w}_1 \cdot \frac{1}{n} \sum_{i=1}^{n} x_i^2 &= \frac{1}{n} \sum_{i=1}^{n} y_i \cdot x_i \\
\bar{y} \cdot \bar{x} - \hat{w}_1 \cdot \bar{x}^2 + \hat{w}_1 \cdot \frac{1}{n} \sum_{i=1}^{n} x_i^2 &= \frac{1}{n} \sum_{i=1}^{n} y_i \cdot x_i \\
\hat{w}_1 \left(\frac{1}{n} \sum_{i=1}^{n} x_i^2 - \bar{x}^2 \right) &= \frac{1}{n} \sum_{i=1}^{n} y_i \cdot x_i - \bar{y} \cdot \bar{x} \\
\hat{w}_1 &= \frac{\frac{1}{n} \sum_{i=1}^{n} y_i \cdot x_i - \bar{y} \cdot \bar{x}}{\frac{1}{n} \sum_{i=1}^{n} x_i^2 - \bar{x}^2}
\end{align}

Vielleicht erkennen Sie die Ausdrücke im Zähler und Nenner der Lösung für $\hat{w}_1$: es sind dies die **Kovarianz** zwischen $y_i$ und $x_i$ im Zähler und die **Varianz** von $x_i$ im Nenner. Man kan die Formel also auch wie folgt aufschreiben:

$$
\hat{w}_1 = \frac{\text{Cov}(x, y)}{\text{Var}(x)}
$$
:::

#### Frage {.unnumbered}

Rechnen Sie nun die optimalen Parameterwerte für unser einfaches lineares Regressionsmodell aus. Sie können die verschiedenen statistischen Grössen entweder mithilfe von R rechnen oder von Hand bzw. mit dem Taschenrechner.

::: {.callout-tip collapse="true"}
## Lösung

Wir rechnen als erstes die Mittelwerte für die beiden Variablen:

$$
\bar{x} = \frac{-4.1 + (-0.5) + 1.4 + 4.4}{4} = 0.3
$$

$$
\bar{y} = \frac{3.50 + 1.95 + (-2.50) + (-2.05)}{4} = 0.225
$$

Danach rechnen wir die mittlere Summe über die Produkte der jeweiligen Variablenwerte (erster Teil des Zählers der Formel für $\hat{w}_1$):

$$
\frac{3.50 \cdot (-4.1) + 1.95 \cdot (-0.5) + (-2.50) \cdot 1.4 + (-2.05) \cdot 4.4}{4}
= -6.96125
$$

Nun rechnen wir die mittlere Summe über die quadrierten $x$-Werte (erster Teil des Nenners der Formel für $\hat{w}_1$):

$$
\frac{(-4.1)^2 + (-0.5)^2 + 1.4^2 + 4.4^2}{4} = 9.595
$$

Nun können wir den optimalen Parameterwert für $\hat{w}_1$ berechnen:

$$
\hat{w}_1 = \frac{-6.96125 - 0.225 \cdot 0.3}{9.595 - 0.3^2} = -0.7395
$$

Und nun haben wir auch gleich alle Zutaten, um den optimalen Parameterwert für $\hat{w}_0$ zu berechnen:

$$
\hat{w}_0 = 0.225 - (-0.7395) \cdot 0.3 = 0.4469
$$

Unser trainiertes optimales Modell sieht also wie folgt aus:

$$
\hat{f}(x_i) = 0.4469 - 0.7395 \cdot x_i
$$
:::

Das in der obigen Aufgabe berechnete Modell ist in der folgenden Abbildung (links) grafisch als blaue Gerade dargestellt. Der Parameter $\hat{w}_0$ ist der Ort, an dem die Gerade die y-Achse durchkreuzt, während der Parameter $\hat{w}_1$ der Steigung der Geraden entspricht. Unser optimales Modell minimiert die Summe über die quadrierten Differenzen zwischen den tatsächlichen $y_i$ Werten und den Vorhersagen gemäss unserem Modell $\hat{f}(x_i)$ (als rot gestrichelte Linien dargestellt).

```{r simple-reg-cost, echo=FALSE, fig.show = 'hold', fig.cap='Einfaches Regressionsbeispiel. Das geschätzte Modell ist als blaue Gerade eingezeichnet. Die vertikalen roten Linien stellen die Abweichungen der wahren Outputs von den Vorhersagen dar. Rechts ist ein Konturplot der Kostenfunktion mit der optimalen Parameterwert-Kombination dargestellt.', out.width='100%', fig.asp=NULL, fig.align='center', fig.alt='Einfaches Regressionsbeispiel.'}
library(latex2exp)
par(
  mfrow = c(1, 2),
  mar = c(4, 4, 1, 1),
  oma = c(0.5, 0.5, 0.5, 0.5),
  pty = "s"
)
# Data points
x <- c(-4.1, -0.5, 1.4, 4.4)
y <- c(3.5, 1.95, -2.5, -2.05)
# Model and predictions
mod <- lm(y ~ x)
yp <- predict(mod, newdata = data.frame(x = x))
# Scatterplot
plot(1, 1,
     axes = F, ylim = c(-6, 6), xlim = c(-6, 6),
     xlab = TeX(r'($x_i$)'), ylab = TeX(r'($y_i$)'),
     type = "n", xaxs = "i", yaxs = "i",
     cex = 1, cex.lab = 1, cex.axis = 1)
# Box
box(lwd = 1)
# Custom axes
axis(side = 1, at = seq(-6, 6, 2), labels = seq(-6, 6, 2), cex.axis = 1.2)
axis(side = 2, at = seq(-6, 6, 2), labels = seq(-6, 6, 2), cex.axis = 1.2)
# Lines through origin
abline(h = 0, lty = 1, lwd = 1, col = "grey"); abline(v = 0, lty = 1, lwd = 1, col = "grey")
# Add residuals
segments(x, y, x, yp, lwd = 2, lty = 2, col = "red")
# Add data points
points(x, y, pch = 16, cex = 1, col = rgb(0, 0, 1, 0.4))
# # Add regression line
abline(mod, lwd = 3, lty = 1, col = "blue")
# # Add text elements
# text(x = 2, y = 2.2, labels = TeX(r'($\Delta x = 2$)'), pos = 4, col = "blue", cex = 1.8)
# text(x = 4, y = 4, labels = TeX(r'($\Delta y = 2$)'), pos = 4, col = "deeppink", cex = 1.8)
# text(x = 0, y = 0.5, labels = TeX(r'($\b = 1$)'), pos = 4, col = "darkorange3", cex = 1.8)
# ----------------------------------------------------------------------------------------------
# Define possible value range for parameters
w0 <- seq(-2.7, 3.5, 0.1); w1 <- seq(-1.8, 0.3, 0.1)
# Create grid
g <- expand.grid(w0, w1)
# Compute cost for all possible combinations
g$J <- apply(g, 1, function(u) {1/(2*length(x)) * sum((y - u[1] - u[2] * x)^2)})
# Draw contour plot
contour(w0, w1, matrix(g$J, nrow = length(w0)), levels = seq(0, 5, 1),
        xlab = TeX(r'($w_0$)'), ylab = TeX(r'($w_1$)'),
        xaxs = "i", yaxs = "i", cex = 1.2, cex.lab = 1.2, cex.axis = 1.2)
# Lines through origin
abline(h = 0, lty = 1, lwd = 1, col = "grey"); abline(v = 0, lty = 1, lwd = 1, col = "grey")
# Lines indicating the optimal parameters
segments(coef(mod)[1], -1.8, coef(mod)[1], coef(mod)[2], lwd = 2, lty = 2, col = "red")
segments(-2.7, coef(mod)[2], coef(mod)[1], coef(mod)[2], lwd = 2, lty = 2, col = "red")
# Add point of optimal parameters
points(coef(mod)[1], coef(mod)[2], pch = 16, cex = 1.2, col = rgb(1, 0, 0))
```

Die Abbildung (rechts) zeigt sogennante **Konturlinien** unserer Kostenfunktion. Die optimale Parameterwert-Kombination ist als roter Punkt eingezeichnet. Jede Konturlinie zeigt alle Parameterwert-Kombination, welche jeweils zum gleichen Kostenwert führen. Die fünf eingezeichneten Linien zeigen beispielsweise die Parameterwert-Kombination für die Kostenwerte 1 bis 5 (von innen nach aussen). Man kann sich unsere Kostenfunktion also wie eine Schüssel vorstellen mit dem roten Punkt als Boden der Schüssel. Es handelt sich bei unserer Kostenfunktion um eine Funktion, die **quadratisch** in den Parameterwerten $\hat{w}_0$ und $\hat{w}_1$ ist. In diesem Fall finden wir immer **genau eine Parameterwert-Kombination**, welche dem absoluten Minimum der Kostenfunktion entspricht. Manchmal spricht man auch von einer **konvexen** Kostenfunktion.

::: {.callout-caution collapse="true"}
## Kleinstquadratemethode in Matrixform (optional)

Die obige Herleitung funktioniert nur für das einfache lineare Regressionsmodell mit einer Input-Variable $x_i$. Wir schauen uns hier nun kurz die allgemeine Lösung in Matrixform an. Wir nehmen an, dass die Werte unseres Outputs alle in einem Spaltenvektor $\mathbf{y}$ organisiert sind und unsere Modellvorhersagen als $\mathbf{X}\mathbf{\hat{w}}$ geschrieben werden können.

Dann können wir unsere Kostenfunktion von oben wie folgt in Matrixform schreiben:

\begin{align}
J(\mathbf{\hat{w}}) &= \frac{1}{2n} (\mathbf{y} - \mathbf{X}\mathbf{\hat{w}})' (\mathbf{y} - \mathbf{X}\mathbf{\hat{w}})
\end{align}

Das sieht schlimmer aus als es ist, denn $(\mathbf{y} - \mathbf{X}\mathbf{\hat{w}})$ ist lediglich ein Spaltenvektor mit den Differenzen zwischen den wahren $y_i$ und den Vorhersagen unseres Modells. Wenn wir diesen Spaltenvektor $\mathbf{e}$ nennen, dann kann obiger Ausdruck als $\frac{1}{2n} \mathbf{e}'\mathbf{e}$ geschrieben werden, wobei $\mathbf{e}'\mathbf{e}$ ein Skalarprodukt ist und dementsprechend einen Skalar bzw. eine einzige Zahl zurück gibt. Diese Zahl multipliziert mit $\frac{1}{2n}$ ist dann nichts anderes als der Wert unserer Kostenfunktion. Sie sehen also, dass wir mit dem Skalarprodukt $\mathbf{e}'\mathbf{e}$ die Summe ersetzen können.

Nun wenden wir die bekannten Matrix-Rechenregeln an, um die Kostenfunktion umzuschreiben:

\begin{align}
J(\mathbf{\hat{w}}) &= \frac{1}{2n} (\mathbf{y} - \mathbf{X}\mathbf{\hat{w}})' (\mathbf{y} - \mathbf{X}\mathbf{\hat{w}}) \\
&= \frac{1}{2n} (\mathbf{y}' - \mathbf{\hat{w}}' \mathbf{X}') (\mathbf{y} - \mathbf{X}\mathbf{\hat{w}}) \\
&= \frac{1}{2n} (\mathbf{y}'\mathbf{y} - \mathbf{y}'\mathbf{X}\mathbf{\hat{w}} - \mathbf{\hat{w}}' \mathbf{X}'\mathbf{y} + \mathbf{\hat{w}}' \mathbf{X}'\mathbf{X}\mathbf{\hat{w}})
\end{align}

Wenn Sie sich kurz anhand der Dimensionalität der einzelnen Komponenten überlegen, was das Endprodukt des Ausdrucks $\mathbf{y}'\mathbf{X}\mathbf{\hat{w}}$ ist, dann werden Sie sehen, dass ein Skalar (Dimensionalität $1 \times 1$) resultiert. Darum muss zwingend auch die transponierte Form davon, $(\mathbf{y}'\mathbf{X}\mathbf{\hat{w}})'=\mathbf{\hat{w}}' \mathbf{X}'\mathbf{y}$ ein Skalar sein, was dazu führt, dass die beiden mittleren Terme in der letzten Zeile von obiger Kostenfunktion identisch sein müssen. Deshalb können wir die Kostenfunktion wie folgt umschreiben:

\begin{align}
J(\mathbf{\hat{w}}) &= \frac{1}{2n} (\mathbf{y}'\mathbf{y} - 2\mathbf{y}'\mathbf{X}\mathbf{\hat{w}} + \mathbf{\hat{w}}' \mathbf{X}'\mathbf{X}\mathbf{\hat{w}})
\end{align}

So, nun können wir die Kostenfunktion nach dem Spaltenvektor mit den Modellparameter $\mathbf{\hat{w}}$ ableiten. Man spricht in diesem Fall nun nicht von einer Ableitung, sondern von einem **Gradienten**. Auch die mathematische Schreibweise ist etwas anders:

\begin{align}
\nabla_{\mathbf{\hat{w}}} J(\mathbf{\hat{w}}) &= \frac{1}{2n} (- 2\mathbf{X}'\mathbf{y} + 2\mathbf{X}'\mathbf{X}\mathbf{\hat{w}}) \\
&= \frac{1}{n} (-\mathbf{X}'\mathbf{y} + \mathbf{X}'\mathbf{X}\mathbf{\hat{w}})
\end{align}

Diesen Ausdruck können wir nun wie gewohnt gleich Null setzen (wobei wir hier rechts einen Nullvektor $\mathbf{0}$ setzen) und mit den Matrix-Rechenregeln nach $\mathbf{\hat{w}}$ auflösen:

\begin{align}
\frac{1}{n} (-\mathbf{X}'\mathbf{y} + \mathbf{X}'\mathbf{X}\mathbf{\hat{w}}) &= \mathbf{0} \\
\mathbf{X}'\mathbf{X}\mathbf{\hat{w}} &= \mathbf{X}'\mathbf{y} \\
\mathbf{\hat{w}} &= (\mathbf{X}'\mathbf{X})^{-1}\mathbf{X}'\mathbf{y}
\end{align}

**Wichtig**: Die Matrix $\mathbf{X}'\mathbf{X}$ hat eine Dimensionalität von $(p+1) \times (p+1)$, ist also quadratisch. Sie ist nur invertierbar, wenn die Design Matrix mehr Zeilen als Spalten hat, also wenn $n > (p+1)$.
:::

### Perspektive 2: Wahrscheinlichkeitstheorie

Nun werden wir sehen, dass wir die Lösung oben (aus Perspektive 1) auch mit einer probabilistischen Sicht auf die Dinge erhalten. Dazu schreiben wir nochmals kurz den allgemein angenommenen Zusammenhang zwischen dem wahren Output $y_i$ und den Input-Variablen auf und konkretisieren ihn dann gleich für das lineare Regressionsmodell:

\begin{align}
y_i &= f(\mathbf{x}_i) + \epsilon \\
&= \mathbf{w}' \mathbf{x_i} + \epsilon \\
\end{align}

Nun nehmen wir an, dass der Fehlerterm $\epsilon$ normalverteilt ist mit Mittelwert 0 und Varianz $\sigma^2$, also $\epsilon \sim N(0,\sigma^2)$. Weil wir annehmen, dass $\mathbf{w}' \mathbf{x_i}$ fix ist (also keine Zufallsvariable), ist unser Output $y_i$ normalverteilt mit Mittelwert $\mathbf{w}' \mathbf{x_i}$ und Varianz $\sigma^2$:

$$
y_i \sim \mathcal{N}\left(\mathbf{w}' \mathbf{x_i}, \sigma^2\right)
$$

Folgende Abbildung illlustriert diese Annahme: an jedem Ort $x_i$ ist der entsprechende Outputwert $y_i$ eine Realisierung aus einer Normalverteilung mit Mittelwert $\mathbf{w}' \mathbf{x_i}$ und Varianz $\sigma^2$.

```{r simple-reg-maxlik, echo=FALSE, fig.show = 'hold', out.width='60%', fig.asp=1, fig.align='center', fig.alt='Einfaches Regressionsbeispiel.'}
library(latex2exp)
# Data points
x <- c(-4.1, -0.5, 1.4, 4.4)
y <- c(3.5, 1.95, -2.5, -2.05)
# Model and predictions
mod <- lm(y ~ x)
yp <- predict(mod, newdata = data.frame(x = x))
# Specify the outer margins (in margin lines)
# - bottom, left, top, right
par(oma = c(0.5, 0.5, 0.5, 0.5))
# Inner margins
par(mar = c(4, 5, 0.5, 0.5), pty = "s")
# Scatterplot
plot(1, 1,
     axes = F, ylim = c(-6, 6), xlim = c(-6, 6),
     xlab = TeX(r'($x_i$)'), ylab = TeX(r'($y_i$)'),
     type = "n", xaxs = "i", yaxs = "i",
     cex = 2, cex.lab = 2, cex.axis = 2)
# Box
box(lwd = 1)
# Custom axes
axis(side = 1, at = seq(-6, 6, 2), labels = seq(-6, 6, 2), cex.axis = 1.5)
axis(side = 2, at = seq(-6, 6, 2), labels = seq(-6, 6, 2), cex.axis = 1.5)
# Lines through origin
abline(h = 0, lty = 1, lwd = 1, col = "grey"); abline(v = 0, lty = 1, lwd = 1, col = "grey")
# Add data points
points(x, y, pch = 16, cex = 2, col = rgb(0, 0, 1, 0.4))
# # Add regression line
abline(mod, lwd = 3, lty = 1, col = "blue")
# Add distributions
xplot <- seq(-6, 6, length = 1000)
yplot <- dnorm(xplot, 0, 0.7)
# Draw conditional distributions at points defined in here
for(i in 1:length(x)) {
  # Add distribution curves
  lines(x = x[i] - yplot, 
        y = xplot + yp[i], 
        lwd = 1, 
        col = "red")
  # Add horizontal lines at mean
  segments(x[i], yp[i], x[i] - yplot, yp[i], col = "red", lwd = 1, lty = 1)
  # Add vertical lines
  abline(v = x, lwd = 1, col = "red")
}
# Add data points again (on top)
points(x, y, pch = 16, cex = 2, col = rgb(0, 0, 1, 0.4))
```

Nun möchten wir wissen, was die **gemeinsame Verteilung** aller Output-Werte in unserem Datensatz ist. D.h. wie sieht die Wahrscheinlichkeit $p(y_1,y_2,\dots,y_n|\mathbf{w},\mathbf{X},\sigma^2)$ aus? Weil wir annehmen, dass alle Beobachtungen $i$ in unserem Datensatz **unabhängig** sind und die Wahrscheinlichkeiten der einzelnen Beobachtungen $i$ darum multipliziert werden können, sieht die Antwort auf die Frage folgendermassen aus:

$$
p(y_1,y_2,\dots,y_n\mid\mathbf{w},\mathbf{X},\sigma^2) = \prod_{i=1}^n \mathcal{N}\left(\mathbf{w}' \mathbf{x_i}, \sigma^2\right)
$$

::: {.callout-note}
## Maximum Likelihood

Die gemeinsame Wahrscheinlichkeit $p(y_1,y_2,\dots,y_n\mid\mathbf{w},\mathbf{X},\sigma^2)$ der beobachteten Output-Werte, gegeben die Input-Werte und das Modell (charakterisiert durch dessen Parameter $\mathbf{w}$ und $\sigma^2$), wird in der Fachsprache **Likelihood** genannt.

Die zentrale Idee hier ist, dass wir die Modellparameter $\mathbf{w}$ so wählen, dass die *Likelihood* maximal wird. Der daraus folgende Ausdruck für $\mathbf{w}$ wird **Maximum Likelihood** Schätzer genannt und oft als ML abgekürzt, was sehr verwirrlich sein kann, da wir ja auch Machine Learning so abkürzen.

Mit dem ML-Schätzer finden wir also dasjenige (lineare) Modell, das die beobachteten $y_i$-Werte maximal wahrscheinlich macht.
:::

::: {.callout-caution collapse="true"}
## Maximum Likelihood Herleitung (optional)

Wir können nun in der Likelihood oben anstelle von $\mathcal{N}\left(\mathbf{w}' \mathbf{x_i}, \sigma^2\right)$ jeweils die Dichtefunktion der Normalverteilung einsetzen:

\begin{align}
p(y_1,y_2,\dots,y_n|\mathbf{w},\mathbf{X},\sigma^2) &= \prod_{i=1}^n \mathcal{N}\left(\mathbf{w}' \mathbf{x_i}, \sigma^2\right) \\
&= \prod_{i=1}^n \frac{1}{\sigma\sqrt{2\pi}} \exp\left( -\frac{1}{2}\left(\frac{y_i - \mathbf{w}' \mathbf{x_i}}{\sigma}\right)^{\!2}\,\right)
\end{align}

Nun vollziehen wir einen kleinen mathematischen Trick, der vielfach angewendet wird: anstelle der *Likelihood* verwenden wir nun den natürlichen Logarithmus der *Likelihood* (*Log-Likelihood*). Das ist möglich, weil sich so das Optimierungsproblem nicht verändert. Das Logarithmieren vereinfacht das Problem ungemein, denn der Logarithmus eines Produkts wird zu einer Summe der logarithmierten Elemente:

\begin{align}
\text{ln}\; p(y_1,y_2,\dots,y_n|\mathbf{w},\mathbf{X},\sigma^2) &= \text{ln}\left(\prod_{i=1}^n \frac{1}{\sigma\sqrt{2\pi}} \exp\left( -\frac{1}{2}\left(\frac{y_i - \mathbf{w}' \mathbf{x_i}}{\sigma}\right)^{\!2}\,\right)\right) \\
&= \sum_{i=1}^n \text{ln}\left(\frac{1}{\sigma\sqrt{2\pi}} \exp\left( -\frac{1}{2}\left(\frac{y_i - \mathbf{w}' \mathbf{x_i}}{\sigma}\right)^{\!2}\,\right) \right) \\
&= \sum_{i=1}^n \text{ln}\left(1\right) - \text{ln}\left(\sigma\sqrt{2\pi}\right) - \frac{1}{2}\left(\frac{y_i - \mathbf{w}' \mathbf{x_i}}{\sigma}\right)^{\!2} \\
&= \sum_{i=1}^n \text{ln}\left(1\right) - \sum_{i=1}^n \text{ln}\left(\sigma\sqrt{2\pi}\right) - \sum_{i=1}^n \frac{1}{2}\left(\frac{y_i - \mathbf{w}' \mathbf{x_i}}{\sigma}\right)^{\!2} \\
&= n \cdot \text{ln}\left(1\right) - n \cdot \text{ln}\left(\sigma\sqrt{2\pi}\right) - \frac{1}{2\sigma^2} \sum_{i=1}^n \left(y_i - \mathbf{w}' \mathbf{x_i}\right)^{\!2}
\end{align}

Wow, nun haben wir ein tolles Resultat gefunden: je kleiner der Term $\sum_{i=1}^n \left(y_i - \mathbf{w}' \mathbf{x_i}\right)^{\!2}$ in obiger Gleichung, desto grösser ist der natürliche Logarithmus der *Likelihood*. Das heisst nichts anderes, als dass die Kleinstquadratemethode auch der *Maximum Likelihood* Schätzer ist.

Wir haben diesen Abschnitt damit begonnen anzunehmen, dass unser Output $y_i$ normalverteilt ist, d.h. $y_i \sim \mathcal{N}\left(\mathbf{w}' \mathbf{x_i}, \sigma^2\right)$. Wir haben nun herausgefunden, dass wir den Spaltenvektor mit den Parameter mit der Kleinstquadratemethode berechnen können. Um die Normalverteilung vollkommen zu spezifizieren, benötigen wir nun noch eine Formel, um die Varianz $\sigma^2$ zu rechnen. Dazu leiten wir den obigen Ausdruck der *Log-Likelihood* nach $\sigma$ ab:

\begin{align}
\frac{\partial \text{ln}\; p(y_1,y_2,\dots,y_n|\mathbf{w},\mathbf{X},\sigma^2)}{\partial \sigma} &= -n\cdot \frac{\sqrt{2\pi}}{\sigma\sqrt{2\pi}} - (-\frac{2}{\sigma^3}) \cdot \frac{1}{2} \sum_{i=1}^n \left(y_i - \mathbf{w}' \mathbf{x_i}\right)^{\!2} \\
&= -\frac{n}{\sigma} + \frac{1}{\sigma^3} \sum_{i=1}^n \left(y_i - \mathbf{w}' \mathbf{x_i}\right)^{\!2}
\end{align}

Nun können wir wie gewohnt die Ableitung gleich Null setzen und nach $\sigma$ auflösen:

\begin{align}
-\frac{n}{\hat{\sigma}} + \frac{1}{\hat{\sigma}^3} \sum_{i=1}^n \left(y_i - \mathbf{\hat{w}}' \mathbf{x_i}\right)^{\!2} &= 0 \\
\frac{n}{\hat{\sigma}} &= \frac{1}{\hat{\sigma}^3} \sum_{i=1}^n \left(y_i - \mathbf{\hat{w}}' \mathbf{x_i}\right)^{\!2} \\
\frac{\hat{\sigma}^3}{\hat{\sigma}} &= \frac{1}{n} \sum_{i=1}^n \left(y_i - \mathbf{\hat{w}}' \mathbf{x_i}\right)^{\!2} \\
\hat{\sigma}^2 &= \frac{1}{n} \sum_{i=1}^n \left(y_i - \mathbf{\hat{w}}' \mathbf{x_i}\right)^{\!2} \\
\end{align}

Sehr schön, dieses Resultat macht ebenfalls viel Sinn. Die geschätzte Varianz $\hat{\sigma}^2$ ist nichts anderes als der durchschnittliche quadrierte Fehler (engl. *Mean Squared Error*).
:::

## Regularisierte Regression

Das zentrale Problem der oben kennen gelernten Kleinstquadratemethode ist, dass sie extrem anfällig auf **Overfitting** ist. Vereinfacht gesagt bedeutet Overfitting, dass sich das Modell zu fest an die Trainingsdaten anpasst und die aus den Daten gelernten Muster nicht mehr generalisierbar sind.

Beim linearen Regressionsmodell ist Overfitting vor allem dann ein Problem, wenn die Anzahl Input-Variablen $p$ relativ gross ist im Vergleich zur Anzahl Beobachtungen $n$. Im Extremfall haben wir mehr Input-Variablen als Beobachtungen ($(p+1)>n$), was dazu führt, dass der Kleinstquadrateschätzer mathematisch nicht rechenbar ist.^[In diesem Fall ist die Matrix $\mathbf{X}'\mathbf{X}$ nicht invertierbar.] Das sollte auch intuitiv Sinn machen, denn wie soll eine Schätzung funktionieren, wenn wir im Schnitt weniger als eine Beobachtung pro zu schätzenden Parameter haben.

Wir können das Problem des Overfittings weitgehend lösen, indem wir ein **regularisiertes** Regressionsmodell rechnen. Regularisierung bedeutet eigentlich nichts anderes, als dass wir die ursprüngliche Kostenfunktion für das lineare Regressionsmodell modifizieren. Dabei gibt es zwei bekannte Regularisierungsarten, nämlich **Ridge** oder **LASSO**. Wir fokussieren in einem ersten Schritt auf die Ridge Regularisierung, weil wir in diesem Fall wiederum eine analytische Lösung finden.

### Ridge Regressionsmodell

Die Kostenfunktion für das Ridge Regressionsmodell sieht wie folgt aus:

$$
J(\mathbf{w}) = \frac{1}{2n} \sum_{i=1}^{n} \left(y_i - \hat{f}(\mathbf{x}_i) \right)^2 + \frac{\lambda}{2} \cdot \sum_{j=1}^p w_j^2
$$

Diese modifizierte Kostenfunktion hat etwas Erklärungsbedarf:

* Wir versuchen hier Modellparameter $\mathbf{w}$ zu finden, welche **gleichzeitig** den durchschnittlichen quadrierten Fehler sowie eine Summe über die quadrierten Modellparameter so klein wie möglich machen. Das sind zwei **konkurrenzierende Ziele** und während des Modelltrainings muss der beste Tradeoff gefunden werden.
* Der Regularisierungsterm ist eine Summe über die quadrierten Modellparameter. Das Quadrieren stellt sicher, dass sich positive und negative Parameterwerte nicht gegenseitig kompensieren.
* Der **Hyperparameter** $\lambda$ legt fest, wie viel (relatives) Gewicht der Regularisierungsterm im Verhältnis zum durchschnittlichen quadrierten Fehler bekommt. Je grösser $\lambda$, desto stärker "bestrafen" wir komplexe Modelle. Wir werden später sehen, wir wir den optimalen Wert für $\lambda$ via **Cross-Validation** finden können.
* Der Regularisierungsterm enthält die Konstante $w_0$ **nicht** (Summe startet bei $j=1$ und nicht bei $j=0$). Die Konstante des Modells wird also nie regularisiert.

#### Fragen {.unnumbered}

* Was passiert wenn $\lambda=0$?
* Was passiert wenn $\lambda \rightarrow \infty$?

::: {.callout-tip collapse="true"}
## Lösung

* Wenn $\lambda=0$, dann entfällt der Regularisierungsterm und wir haben die altbekannte Kostenfunktion. Die resultierenden Parameter entsprechen dem Kleinstquadrateschätzer.
* Wenn $\lambda \rightarrow \infty$, dann wird der Regularisierungsterm so wichtig, dass alle Gewichte $w_1,\dots, w_p$ auf 0 gesetzt werden. Es resultiert folgendes Modell: $\hat{f}(\mathbf{x_i}) = \hat{w}_0$.
:::

Berechnen Sie hier nun den optimalen Parameter $\hat{w}_1$ für ein einfaches regularisiertes Regressionsmodell mit nur einer $x_i$-Variable.

* Leiten Sie dazu die obige Kostenfunktion nach $\hat{w}_1$ ab, setzen Sie sie gleich Null und lösen Sie nach $\hat{w}_1$ auf.
* Für $\hat{w}_0$ können Sie die Lösung aus dem unregularisierten Fall einsetzen, also $\hat{w}_0 = \bar{y} - \hat{w}_1 \cdot \bar{x}$.

::: {.callout-tip collapse="true"}
## Lösung

Die Kostenfunktion für das einfache regularisierte Modell sieht konkret wie folgt aus:

$$
\begin{aligned}
J(\hat{w}_0, \hat{w}_1) &= \frac{1}{2n} \sum_{i=1}^{n} \left(y_i - \hat{w}_0 - \hat{w}_1 \cdot x_i \right)^2 + \frac{\lambda}{2} \hat{w}_1^2
\end{aligned}
$$

Nun leiten wir diese Kostenfunktion nach $\hat{w}_1$ ab und gehen durch sehr ähnliche Schritte wie im unregularisierten Fall:

$$
\begin{aligned}
\frac{\partial J(\hat{w}_0, \hat{w}_1)}{\partial \hat{w}_1} &= \frac{1}{2n} \sum_{i=1}^{n} 2 \cdot \left(y_i - \hat{w}_0 - \hat{w}_1 \cdot x_i \right) \cdot (-x_i) + \frac{2\lambda}{2} \hat{w}_1 \\[6pt]
&= -\frac{1}{n} \sum_{i=1}^{n} \left(y_i x_i - \hat{w}_0 x_i - \hat{w}_1 x_i^2 \right) + \lambda \hat{w}_1 \\[6pt]
&= -\frac{1}{n} \sum_{i=1}^{n} y_i x_i + \hat{w}_0 \bar{x} + \hat{w}_1 \cdot \frac{1}{n} \sum_{i=1}^{n} x_i^2 + \lambda \hat{w}_1 \\[6pt]
&= -\frac{1}{n} \sum_{i=1}^{n} y_i x_i + (\bar{y} - \hat{w}_1 \bar{x}) \cdot \bar{x} + \hat{w}_1 \cdot \frac{1}{n} \sum_{i=1}^{n} x_i^2 + \lambda \hat{w}_1 \\[6pt]
&= -\frac{1}{n} \sum_{i=1}^{n} y_i x_i + \bar{y}\bar{x} - \hat{w}_1 \bar{x}^2 + \hat{w}_1 \cdot \frac{1}{n} \sum_{i=1}^{n} x_i^2 + \lambda \hat{w}_1
\end{aligned}
$$

Nun setzen wir die Ableitung gleich Null und lösen nach $\hat{w}_1$ auf:

$$
\begin{aligned}
-\frac{1}{n} \sum_{i=1}^{n} y_i x_i + \bar{y}\bar{x} - \hat{w}_1 \bar{x}^2 + \hat{w}_1 \cdot \frac{1}{n} \sum_{i=1}^{n} x_i^2 + \lambda \hat{w}_1 &= 0 \\[6pt]
-\hat{w}_1 \bar{x}^2 + \hat{w}_1 \cdot \frac{1}{n} \sum_{i=1}^{n} x_i^2 + \lambda \hat{w}_1 &= \frac{1}{n} \sum_{i=1}^{n} y_i x_i - \bar{y}\bar{x} \\[6pt]
\hat{w}_1 \left( \frac{1}{n} \sum_{i=1}^{n} x_i^2 - \bar{x}^2 + \lambda \right) &= \frac{1}{n} \sum_{i=1}^{n} y_i x_i - \bar{y}\bar{x} \\[6pt]
\hat{w}_1 &= \frac{\mathrm{Cov}(y,x)}{\mathrm{Var}(x) + \lambda}
\end{aligned}
$$

Ha, das macht ja irgendwie Sinn. Je größer der Wert für $\lambda$, desto grösser der Nenner und desto stärker wird der trainierte Wert für $\hat{w}_1$ beschränkt.
:::

::: {.callout-caution collapse="true"}
## Ridge Regression in Matrixform (optional)

Der Einfachheit halber nehmen wir hier an, dass die Outputwerte $y_i$ hier standardisiert^[Formel für die Standardisierung: $\frac{y_i-\bar{y}}{s_y}$] wurden, so dass der Mittelwert über die standardisierten Outputwerte Null ist. So entfällt die Konstante $w_0$ aus dem Modell, was uns die Matrixform für das Ridge Modell erleichtert, denn der Regularisierungsterm soll ja die Konstante nicht enthalten und wenn es diese nicht gibt, dann gibt es keine Probleme.

Wie weiter oben gesehen, können wir die Kostenfunktion für das nicht-regularisierte Modell wie folgt schreiben:

\begin{align}
J(\mathbf{\hat{w}}) &= \frac{1}{2n} (\mathbf{y}'\mathbf{y} - 2\mathbf{y}'\mathbf{X}\mathbf{\hat{w}} + \mathbf{\hat{w}}' \mathbf{X}'\mathbf{X}\mathbf{\hat{w}})
\end{align}

Der Regularisierungsterm kann sehr einfach in Matrixform geschrieben werden, nämlich als Skalarprodukt $\frac{\lambda}{2}\mathbf{\hat{w}}'\mathbf{\hat{w}}$. Damit kriegen wir folgende Kostenfunktion:

\begin{align}
J(\mathbf{\hat{w}}) &= \frac{1}{2n} (\mathbf{y}'\mathbf{y} - 2\mathbf{y}'\mathbf{X}\mathbf{\hat{w}} + \mathbf{\hat{w}}' \mathbf{X}'\mathbf{X}\mathbf{\hat{w}}) + \frac{\lambda}{2}\mathbf{\hat{w}}'\mathbf{\hat{w}}
\end{align}

Um den Gradienten dieser Kostenfunktion zu finden, gehen wir nun sehr ähnlich wie oben vor:

\begin{align}
\nabla_{\mathbf{\hat{w}}} J(\mathbf{\hat{w}}) &= \frac{1}{2n} (- 2\mathbf{X}'\mathbf{y} + 2\mathbf{X}'\mathbf{X}\mathbf{\hat{w}}) + \frac{2\lambda}{2}\mathbf{\hat{w}} \\
&= \frac{1}{n} (-\mathbf{X}'\mathbf{y} + \mathbf{X}'\mathbf{X}\mathbf{\hat{w}}) + \lambda \mathbf{\hat{w}}
\end{align}

Diesen Ausdruck können wir nun wie gewohnt gleich Null setzen und mit den Matrix-Rechenregeln nach $\mathbf{\hat{w}}$ auflösen:

\begin{align}
\frac{1}{n} (-\mathbf{X}'\mathbf{y} + \mathbf{X}'\mathbf{X}\mathbf{\hat{w}}) + \lambda \mathbf{\hat{w}} &= \mathbf{0} \\
\mathbf{X}'\mathbf{X}\mathbf{\hat{w}} + \lambda \mathbf{\hat{w}} &= \mathbf{X}'\mathbf{y} \\
(\mathbf{X}'\mathbf{X} + \lambda \mathbf{I}) \mathbf{\hat{w}} &= \mathbf{X}'\mathbf{y} \\
\mathbf{\hat{w}} &= (\mathbf{X}'\mathbf{X} + \lambda \mathbf{I})^{-1}\mathbf{X}'\mathbf{y} \\
\end{align}

**Wichtig**: $(\mathbf{X}'\mathbf{X} + \lambda \mathbf{I})$ ist immer invertierbar, auch wenn $p>n$. Wir haben nun also ein analytisch lösbares Regressionsmodell gefunden, dass gut gegen Overfitting schützt.
:::

::: {.callout-note}
## Standardisierung der Input-Variablen
Es ist eminent wichtig, dass Sie alle numerischen Input-Variablen vor der Anwendung eines regularisierten Modells standardisieren, so dass alle Variablen auf der selben Skala "leben". Warum ist das so wichtig? Sie haben gesehen, dass wir beim Ridge Modell die Grösse der Parameter mit dem Regularisierungsterm beschränken. Wenn jedoch die Input-Variablen alle auf unterschiedlichen Skalen "leben", dann sind die Parameter nur schon deshalb unterschiedlich. Durch die Standardisierung der Input-Variablen erreichen wir, dass die Parametergrössen vergleichbar werden und die Regularisierung so auch korrekt funktioniert.
:::

### LASSO Regressionsmodell

Coming soon.


## Bias-Variance Tradeoff

Wir haben oben bereits gesehen, dass der Hyperparameter $\lambda$ die Komplexität des regularisierten Regressionsmodells bestimmt. Um noch besser zu verstehen, warum diese Komplexität überhaupt wichtig ist, wollen wir uns nun mit einem ganz wichtigen Konzept im Machine Learning beschäftigen, nämlich dem **Bias-Variance Tradeoff**. Dieses Konzept kann *intuitiv* für alle Bereiche des Supervised Learnings angewendet werden. Für das Regressionsproblem können wir diesen Tradeoff jedoch auch *mathematisch* herleiten [siehe auch @islr] und genau das tun wir jetzt hier.

Stellen Sie sich vor, dass wir eine grosse Anzahl Trainingsdatensätze zur Verfügung haben und mit jedem dieser Datensätze versuchen wir den wahren funktionalen Zusammenhang $f(\mathbf{x}_i)$ möglichst gut mit $\hat{f}(\mathbf{x}_i)$ zu schätzen. Für jeden Datensatz sieht das geschätzte Modell $\hat{f}(\mathbf{x}_i)$ etwas anders aus. Das geschätzte Modell $\hat{f}$ variiert also je nach Datensatz und ist dementsprechend eine **Zufallsvariable**.

Ausserdem treffen wir folgende Annahmen:

* Von oben wissen wir, dass $y_i = f(\mathbf{x}_i) + \epsilon$ gilt.
* Wir nehmen an, dass der Erwartungswert des nicht-lernbaren Teils $\epsilon$ Null ist, also $\mathbb{E}[\epsilon]=0$.
* Allgemeine Regel zur Varianz einer Zufallsvariable: $\text{Var}(\epsilon) = \mathbb{E}[\epsilon^2] - \mathbb{E}[\epsilon]^2 = \mathbb{E}[\epsilon^2] - 0^2 = \mathbb{E}[\epsilon^2]$.

Um den Bias-Variance Tradeoff zu zeigen, leiten wir nun den **Erwartungswert des quadrierten Fehlers** für eine gegebene Testbeobachtung her, die wir als $(y_0,\mathbf{x}_0)$ bezeichnen. Dies wäre der durchschnittliche quadrierte Fehler, den wir für diese Beobachtung kriegen würden, wenn wir mit jedem geschätzten Modell (jedes auf einem unterschiedlichen Datensatz trainiert) die Vorhersage für diese Testbeobachtung rechnen würden.

::: {.callout-caution collapse="true"}
## Herleitung (optional)

In einem ersten Schritt erweitern wir den quadrierten Fehler, indem wir einmal den wahren Funktionswert an der Stelle $\mathbf{x}_0$ abziehen und einmal hinzuzählen. Zusammen gibt das Null und verändert darum die rechte Seite der Gleichung nicht:

\begin{align}
\mathbb{E}\left[\left(y_0 - \hat{f}(\mathbf{x}_0)\right)^2\right] &= \mathbb{E}\left[\left(y_0 - f(\mathbf{x}_0) + f(\mathbf{x}_0) - \hat{f}(\mathbf{x}_0)\right)^2\right]
\end{align}

Nun verwenden wir die bekannte polynomische Expansion $(a+b)^2=a^2+2ab+b^2$, aber hier behandeln wir $y_0 - f(\mathbf{x}_0)$ als $a$ und $f(\mathbf{x}_0) - \hat{f}(\mathbf{x}_0)$ als $b$. Dadurch kriegen wir folgende Gleichung:

\begin{align}
\mathbb{E}\left[\left(y_0 - \hat{f}(\mathbf{x}_0)\right)^2\right] &= \mathbb{E}\biggl[\left(y_0 - f(\mathbf{x}_0)\right)^2 \\
&+ 2\left(y_0 - f(\mathbf{x}_0)\right)(f(\mathbf{x}_0) - \hat{f}(\mathbf{x}_0)) \\
&+ (f(\mathbf{x}_0) - \hat{f}(\mathbf{x}_0))^2\biggr]
\end{align}

Nun wissen wir aus obigen Annahmen, dass der Erwartungswert von $y_0$ folgender ist: $\mathbb{E}[y_0]=\mathbb{E}[f(\mathbf{x}_0) + \epsilon]=f(\mathbf{x}_0)$. Dadurch entfällt der erste Teil des zweiten Terms, weil $\mathbb{E}[\left(y_0 - f(\mathbf{x}_0)\right)]=f(\mathbf{x}_0) - f(\mathbf{x}_0)=0$. Dadurch lässt sich das Ganze massiv vereinfachen zu:

\begin{align}
\mathbb{E}\left[\left(y_0 - \hat{f}(\mathbf{x}_0)\right)^2\right] &= \mathbb{E}\left[\left(y_0 - f(\mathbf{x}_0)\right)^2\right] + \mathbb{E}\left[(f(\mathbf{x}_0) - \hat{f}(\mathbf{x}_0))^2\right]
\end{align}

Nun setzen wir im ersten Erwartungswert auf der rechten Seite anstelle von $y_0$ den Term $f(\mathbf{x}_0) + \epsilon$ ein und kriegen folgendes:

\begin{align}
\mathbb{E}\left[\left(y_0 - \hat{f}(\mathbf{x}_0)\right)^2\right] &= \mathbb{E}\left[\left(f(\mathbf{x}_0) + \epsilon - f(\mathbf{x}_0)\right)^2\right] + \mathbb{E}\left[(f(\mathbf{x}_0) - \hat{f}(\mathbf{x}_0))^2\right] \\
&= \mathbb{E}\left[\epsilon^2\right] + \mathbb{E}\left[(f(\mathbf{x}_0) - \hat{f}(\mathbf{x}_0))^2\right] \\
&= \text{Var}(\epsilon) + \mathbb{E}\left[(f(\mathbf{x}_0) - \hat{f}(\mathbf{x}_0))^2\right]
\end{align}

Das ist schon mal ein erstes wichtiges Zwischenresultat. Der Erwartungswert des quadrierten Fehlers wird eine untere Grenze haben, die genau der Varianz des Fehlerterms, $\text{Var}(\epsilon)$, entspricht. Diese untere Grenze des erwarteten Fehlers wird dann erreicht, wenn unser geschätztes Modell genau dem wahren entspricht und darum der zweite Term oben entfällt.

Nun wollen wir diesen zweiten Term oben noch etwas weiter aufspalten. Dazu brauchen wir wiederum den Trick, den wir oben bereits angewendet haben. Wir ziehen den Erwartungswert des geschätzten Modells $\mathbb{E}\left[\hat{f}(\mathbf{x}_0)\right]$ einmal ab und fügen ihn einmal hinzu:

\begin{align}
\mathbb{E}\left[(f(\mathbf{x}_0) - \hat{f}(\mathbf{x}_0))^2\right] &= \mathbb{E}\left[\left(f(\mathbf{x}_0) - \mathbb{E}\left[\hat{f}(\mathbf{x}_0)\right] + \mathbb{E}\left[\hat{f}(\mathbf{x}_0)\right] - \hat{f}(\mathbf{x}_0)\right)^2\right] \\
&= \mathbb{E}\left[\left(f(\mathbf{x}_0) - \mathbb{E}\left[\hat{f}(\mathbf{x}_0)\right] - \left(\hat{f}(\mathbf{x}_0) - \mathbb{E}\left[\hat{f}(\mathbf{x}_0)\right]\right)\right)^2\right]
\end{align}

Ähnlich wie weiter oben können wir diese Gleichung mit einer polynomischen Expansion wie folgt umschreiben:

\begin{align}
\mathbb{E}\left[(f(\mathbf{x}_0) - \hat{f}(\mathbf{x}_0))^2\right] &= \mathbb{E}\biggl[\left(f(\mathbf{x}_0) - \mathbb{E}\left[\hat{f}(\mathbf{x}_0)\right]\right)^2 \\ 
&- 2\left(f(\mathbf{x}_0) - \mathbb{E}\left[\hat{f}(\mathbf{x}_0)\right]\right)\left(\hat{f}(\mathbf{x}_0) - \mathbb{E}\left[\hat{f}(\mathbf{x}_0)\right]\right) \\
&+ \left(\hat{f}(\mathbf{x}_0) - \mathbb{E}\left[\hat{f}(\mathbf{x}_0)\right]\right)^2\biggr]
\end{align}

Auch hier entfällt der mittlere Term, wenn wir den Erwartungswert in die Klammern reinnehmen, weil der zweite Teil $\left(\mathbb{E}\left[\hat{f}(\mathbf{x}_0)\right] - \mathbb{E}\left[\hat{f}(\mathbf{x}_0)\right]\right)=0$ ist.

Was übrig bleibt ist folgendes:

\begin{align}
\mathbb{E}\left[(f(\mathbf{x}_0) - \hat{f}(\mathbf{x}_0))^2\right] &= \mathbb{E}\left[\left(f(\mathbf{x}_0) - \mathbb{E}\left[\hat{f}(\mathbf{x}_0)\right]\right)^2\right] + \mathbb{E}\left[\left(\hat{f}(\mathbf{x}_0) - \mathbb{E}\left[\hat{f}(\mathbf{x}_0)\right]\right)^2\right] \\
&= \left(f(\mathbf{x}_0) - \mathbb{E}\left[\hat{f}(\mathbf{x}_0)\right]\right)^2 + \mathbb{E}\left[\left(\hat{f}(\mathbf{x}_0) - \mathbb{E}\left[\hat{f}(\mathbf{x}_0)\right]\right)^2\right]
\end{align}

Schauen wir uns kurz die beiden Komponenten auf der rechten Seite etwas genauer an:

* $\left(f(\mathbf{x}_0) - \mathbb{E}\left[\hat{f}(\mathbf{x}_0)\right]\right)^2$ ist der **quadrierte Bias** und misst die systematische Abweichung unseres geschätzten Modells $\hat{f}$ vom wahren unbekannten Modell $f$. Je kleiner der Bias, desto tiefer der erwartete quadrierte Fehler. Wir können diesen Term der Einfachheit halber mit $\left[\text{Bias}\left(\hat{f}(\mathbf{x}_0)\right)\right]^2$ bezeichnen.
* $\mathbb{E}\left[\left(\hat{f}(\mathbf{x}_0) - \mathbb{E}\left[\hat{f}(\mathbf{x}_0)\right]\right)^2\right]$ ist nichts anderes als die Varianz unseres geschätzten Modells $\hat{f}$. Sie misst, wie stark sich $\hat{f}$ im Schnitt verändert, wenn wir einen anderen Datensatz für das Training verwenden. Ein Modell mit hoher Varianz passt sich jeweils sehr stark an die Daten an. Je kleiner diese Varianz, desto tiefer der erwartete quadrierte Fehler. Wir bezeichnen diesen Term der Einfachheit halber als $\text{Var}\left(\hat{f}(\mathbf{x}_0)\right)$. 

Nun sind wir endlich am Ziel angelangt und können den erwarteten quadrierten Fehler für die Beobachtung $(y_0,\mathbf{x}_0)$ wie folgt aufschreiben:

$$
\mathbb{E}\left[\left(y_0 - \hat{f}(\mathbf{x}_0)\right)^2\right] = \text{Var}(\epsilon) + \left[\text{Bias}\left(\hat{f}(\mathbf{x}_0)\right)\right]^2 + \text{Var}\left(\hat{f}(\mathbf{x}_0)\right)
$$
:::

Der erwartete quadrierte Fehler für die Beobachtung $(y_0,\mathbf{x}_0)$ kann wie folgt beschrieben werden:

$$
\mathbb{E}\left[\left(y_0 - \hat{f}(\mathbf{x}_0)\right)^2\right] = \text{Var}(\epsilon) + \left[\text{Bias}\left(\hat{f}(\mathbf{x}_0)\right)\right]^2 + \text{Var}\left(\hat{f}(\mathbf{x}_0)\right)
$$

* Ein Modell mit **viel Bias**, also $\text{Bias}\left(\hat{f}(\mathbf{x}_0)\right)$, führt zu einer schlechten Vorhersagequalität (auf Trainings- und Testdaten), weil das Modell zu rigide ist, um den wahren Zusammenhang zwischen der Output-Variable und den Input-Variablen zu modellieren. Beispiel: wir verwenden ein einfaches lineares Regressionsmodell, um einen stark nicht-linearen Zusammenhang zwischen $y_i$ und $\mathbf{x}_i$ zu modellieren. Im Fall von Modellen mit viel Bias spricht man auch von **Underfitting**.
* Ein Modell mit **viel Varianz** führt zu einer hervorragenden Vorhersagequalität auf den Trainingsdaten, aber zu einer sehr schlechten Vorhersagequalität auf den Testdaten. Das Problem hier ist, dass das Model zu flexibel ist gemessen an der Grösse des Trainingsdatensatzes. Das Modell passt sich so zu stark an die Trainingsdaten an und modelliert auch sogenanntes **Noise**, also $\epsilon$ (und nicht nur das **Signal** in den Daten). Beispiel: wir modellieren ein neuronales Netzwerk, haben aber nur einen Trainingsdatensatz von einigen hundert Beobachtungen. Im Fall von Modellen mit viel Varianz spricht man auch von **Overfitting**.

Warum spricht man von einem **Tradeoff**? Flexiblere Modelle haben oft einen kleinen Bias, aber hohe Varianz, während unflexible Modelle oft eine kleine Varianz, aber einen hohen Bias haben. Es existiert also ein Tradeoff zwischen Bias und Varianz und wir wollen beim Modellieren und vor allem beim Hyperparameter Tuning (ein Hyperparameter ist zum Beispiel $\lambda$) den optimalen Tradeoff finden.

In unserem Beispiel wenden wir ein regularisiertes Regressionsmodell an. Hier spielt der Hyperparameter $\lambda$ eine zentrale Rolle für den Tradeoff zwischen Bias und Variance. Ein zu tiefer Wert für $\lambda$ kann zu einem zu flexiblen Modell mit viel Varianz führen. Ein zu hoher Wert für $\lambda$ führt zu einem zu rigiden Modell mit viel Bias.

## Polynomische Regression

Coming soon.

<!-- Wir machen hier nun einen kurzen Abstecher in die **polynomische Regression**, denn diese eignet sich sehr gut, um den Bias-Variance Tradeoff zu illustrieren. -->

<!-- Ein **ganz wichtiger Punkt**: das polynomische Regressionsmodell ist immer noch **linear in den Parametern**, es handelt sich also immer noch um ein lineares Modell. Sie sehen aber an obigen Modellkurven, dass dieses "lineare" Modell sehr wohl in der Lage ist, nicht-lineare Zusammenhänge zwischen $x$ und $y$ zu fitten! -->

## Lineare Regression in R

In **Base R** lassen sich Regressionsmodelle einfach mit der `lm()` Funktion (`lm` steht für *linear model*) rechnen.

```{r}
# Datenpunkte
x <- c(-4.1, -0.5, 1.4, 4.4)
y <- c(3.5, 1.95, -2.5, -2.05)

# Dataframe
df <- data.frame(x = x, y = y)

# Modellrechnung (Kleinsquadrateschätzer)
mod <- lm(y ~ x, data = df)

# Modelloutput
summary(mod)
```

Blabla...


```{r}
# Modellvorhersagen
yp <- predict(mod, newdata = data.frame(x = c(2.5, 5.1)))
yp
```

Für regularisierte Regressionsmodelle eignet sich der `tidymodels` Framework.
